臺灣高等法院臺中分院刑事判決　　　　 96年度上易字第361號
上　訴　人
即　被　告　乙○○
　　　　　　　　　　送達地址.
上列上訴人因詐欺案件，不服臺灣臺中地方法院95年度易字第
3268號中華民國95年12月25日第一審判決（起訴案號：臺灣臺中
地方法院檢察署95年度偵字第22705號），提起上訴，本院判決
如下：
    主  文
上訴駁回。
    事實及理由
一、本案經本院審理結果，認第一審判決認事用法及量刑均無不
    當，應予維持，並引用第一審判決書記載之事實、證據及理
    由（如附件）。
二、上訴人即被告乙○○（下稱被告）於本院審理時否認有如附
    件所示之犯罪事實，並辯稱：伊賣給告訴人賴秀英之車位，
    係屬機械式之停車位，伊僅是賣停車位之權利而已，並非賣
    停車位之所有權與告訴人賴秀英，當初是代書寫錯了，伊並
    沒有詐欺之犯意，並請求從輕量刑云云。經查：（一）被告
    原所有之長億康橋大樓地下室停車位編號B3F＼61號之停車
    位，業於94年9月27日經臺灣臺中地方法院查封，而被告與
    告訴人為本件買賣之時，被告並未將該停車位被查封之事實
    告知告訴人知情之事實，為被告所是認，核與證人賴秀英證
    述之事實相符，並有臺灣臺中地方法院94年度執全字第2619
    號卷宗在卷可稽，此項事實，應堪予認定。（二）按實施查
    封後，債務人就查封物所為移轉、設定負擔或其他有礙執行
    效果之行為，對於債權人不生效力，強制執行法第51 條第2
    項訂有明文；而此項之規定於不動產之執行亦有適用，同法
    第113條亦訂有明文。被告既明知其所有房屋連同共同使用
    部分（指停車位部分之應有部分）已遭法院實施查封登記，
    其個人即不得再辦理任何移轉、設定之相關登記或將該停車
    位之使用權永久移轉他人使用之行為，詎其仍隱暪被查封之
    事實，佯稱出售其共同使用部分即停車位予告訴人，估不論
    被告所出售予告訴人之停車位究屬產權之移轉，或僅為使用
    權之移轉，因其所為出賣停車位與告訴人使用之行為，依上
    開規定，係不得對抗債權人及拍定取得該房屋連同停車位之
    所有權人，因此，告訴人即無法依其與被告所簽訂之契約，
    而取得所約定之停車位所有權或使用權；是以被告隱瞞該停
    車位遭查封之事實，而與告訴人簽訂契約，且明知無法將該
    停車位產權移轉登記與告訴人，或將停車位使用權永久交與
    告訴人使用，顯有為自己不法所有意圖，施用詐術使告訴人
    交付款項之行為，至為灼然。故被告於本院審理時，翻異前
    詞，委無足採。（三）又被告請求本院從輕量刑云云。但查
    被告迄今尚未賠償被害人所受之損害，且本件依案情而言，
    原審予以判處被告有期徒刑4月，並無違背法定刑之規定，
    亦無顯然過輕或過重之情形。是被告之上訴，並無理由，應
    予駁回。
三、據上論斷，應依刑事訴訟法第373條、第368條，判決如主文
    。
本案經檢察官甲○○到庭執行職務。
中　　華　　民　　國　　96　　年　 　4　　月 　11　　日
            刑事第十一庭  審判長法　官　陳  朱  貴
                                法　官　郭  同  奇
                                法　官　何  志  通
上列正本證明與原本無異。
不得上訴。
                                書記官　高　麗　淇
中　華　　民　　國　　96　　年　　4 　　月　　12 　　日
